【裁判字號】    99,裁,1778
【裁判日期】    990812
【裁判案由】    營業稅
【裁判全文】
最  高  行  政  法  院  裁  定
                                      99年度裁字第1778號
上  訴  人  中租迪和股份有限公司
代  表  人  甲○○
訴訟代理人  趙培宏  律師
            邱任晟  律師
被 上訴 人  財政部臺北市國稅局
代  表  人  凌忠嫄
上列當事人間營業稅事件，上訴人對於中華民國99年4月29日臺
北高等行政法院98年度訴字第2578號判決，提起上訴，本院裁定
如下：
    主  文
上訴駁回。
上訴審訴訟費用由上訴人負擔。
    理  由
一、按對於高等行政法院判決之上訴，非以其違背法令為理由，
    不得為之，行政訴訟法第242條定有明文。依同法第243條第
    1項規定，判決不適用法規或適用不當者，為違背法令；而
    判決有同條第2項所列各款情形之一者，為當然違背法令。
    是當事人對於高等行政法院判決上訴，如依行政訴訟法第24
    3條第1項規定，以高等行政法院判決有不適用法規或適用不
    當為理由時，其上訴狀或理由書應有具體之指摘，並揭示該
    法規之條項或其內容；若係成文法以外之法則，應揭示該法
    則之旨趣；倘為司法院解釋或本院之判例，則應揭示該判解
    之字號或其內容。如以行政訴訟法第243條第2項所列各款情
    形為理由時，其上訴狀或理由書，應揭示合於該條項各款之
    事實。上訴狀或理由書如未依此項方法表明，或其所表明者
    與上開法條規定不合時，即難認為已對高等行政法院判決之
    違背法令有具體之指摘，其上訴自難認為合法。
二、緣上訴人於民國（下同）92年7月至8月間無進貨事實，取具
    涉嫌虛設行號鈺懿企業有限公司（下稱鈺懿公司）開立之統
    一發票銷售額合計新臺幣（下同）3,000,000元，營業稅額
    150,000元，作為進項憑證申報扣抵銷項稅額，案經財政部
    臺灣省中區國稅局所屬雲林縣分局（下稱雲林縣分局）查獲
    ，通報被上訴人機關審理違章成立，除核定補徵營業稅額15
    0,000元，並按所漏稅額處3倍之罰鍰450,000元。上訴人不
    服，申請復查，未獲變更，提起訴願遭決定駁回，遂提起本
    件行政訴訟。
三、本件上訴人對於高等行政法院判決上訴，除復執與原審起訴
    相同之主張外，另略以：原判決認定鈺懿公司是否已按其開
    立發票之金額報繳營業稅，係屬被上訴人決定應否返還之另
    一問題，不影響本件上訴人補繳營業稅之義務云云，顯有判
    決違背租稅法律主義之違法。蓋鈺懿公司既已繳納營業稅，
    上訴人即無須再為繳納，否則即屬重複課稅。另上訴人已於
    原審提出之主張，原判決未予審酌，復未說明不予採信之理
    由，顯有判決不備理由及判決不適用法規（行政訴訟法第20
    9條第3項）之違法等語。惟：(一)原判決綜合全辯論意旨及調
    查證據之結果，就本件相關爭點即上訴人有無故意或過失，
    被上訴人以上訴人無進貨事實，取具鈺懿公司開立之發票，
    作為進項憑證申報扣抵銷項稅額，核定補徵營業稅額150,00
    0元，並處罰鍰450,000元是否適法等情，均已詳為審酌，並
    就上訴人主張為不可採之理由予以論述，將其論斷得心證之
    理由記載在判決書。(二)又上訴人與鈺懿公司乃不同課稅主體
    ，上訴人所繳納之營業稅與鈺懿公司所繳納者，自屬有別，
    上訴人自難據以主張其應補繳之系爭營業稅因鈺懿公司繳納
    之營業稅，而得以扣抵，原判決業已在判決書第36-37頁詳
    述其無法扣抵之理由，上訴人對此在本件上訴再予泛言爭執
    ，難認有具體指摘原判決就此有何違背法令情形。(三)核上訴
    人所陳之上訴理由，或係重述其在原審業經主張而為原判決
    摒棄不採之陳詞，或係執其個人主觀之法律見解，就原審所
    為論斷、證據取捨及事實認定職權之行使為指摘，泛言原判
    決不適用法規或適用法規不當，而未具體表明原判決究竟有
    何不適用法規或適用不當，或有行政訴訟法第243條第2項所
    列各款情形，尚難認已對原判決有如何違背法令有具體指摘
    。依首開規定及說明，其上訴為不合法。
四、據上論結，本件上訴為不合法。依行政訴訟法第249條第1項
    前段、第104條、民事訴訟法第95條、第78條，裁定如主文
    。
中    華    民    國    99    年    8     月    12    日
                    最高行政法院第四庭
                        審判長法官  劉  鑫  楨
                              法官  胡  方  新
                              法官  林  文  舟
                              法官  曹  瑞  卿
                              法官  陳  鴻  斌

以  上  正  本  證  明  與  原  本  無  異
中    華    民    國    99    年    8     月    17    日
                              書記官  王  史  民

司法院資訊處製作；財團法人民間司法改革基金會備份。
